【裁判字號】    95,上易,833
【裁判日期】    951214
【裁判案由】    傷害等
【裁判全文】
臺灣高等法院高雄分院刑事判決         95年度上易字第833號
上  訴  人  臺灣高雄地方法院檢察署檢察官
被      告  甲○○
                    （另案羈押於臺灣高雄看守所）
上列上訴人因被告傷害等案件，不服臺灣高雄地方法院95年度易
字第1339號中華民國95年9 月29日第一審判決（起訴案號：臺灣
高雄地方法院檢察署95年度偵字第12761 號），提起上訴，本院
判決如下：
     主  文
上訴駁回。
     事  實
一、甲○○前因偽造文書罪，經原審於民國90年4 月8 日，以90
    年度訴字第239 號判處有期徒刑1 年2 月，緩刑3 年確定，
    嗣因詐欺罪刑處有期徒刑10月確定，經原審於92年2 月10日
    以92年度撤緩字第29號裁定撤銷緩刑之宣告2 案合併執行，
    其於92年2 月19日入監執行，嗣於93年7 月8 日因縮短刑期
    假釋出監付保護管束，並於94年1 月8 日保護管束期滿而執
    行完畢。詎其仍不知悔改，於95年1 月27日15時22分許，駕
    駛車牌號碼CD-3933 號自小客車，在高雄縣岡山鎮○○○路
    3 號之「台亞石油股份有限公司岡山交流道加油站」排隊等
    候加油時，因前方由乙○○駕駛之車牌號碼HA-6340 號自用
    小貨車加完油後倒車時不慎擦撞甲○○所駕駛之自小客車引
    擎蓋，卻未下車察看即駛離，致甲○○心生不滿，乃驅車上
    前追趕約1 公里後將乙○○攔下，雙方遂一同駛回上開加油
    站觀看監視錄影帶，以查明原由。詎於上開加油站辦公室觀
    看事發現場錄影帶時，因甲○○見乙○○仍與之爭論，竟萌
    生傷害之犯意，徒手接續毆擊乙○○之胸部數次，致乙○○
    受有胸部鈍傷之傷害，並多次以「幹你娘（台語）」等語辱
    罵乙○○（公然侮辱部分未據告訴），致使乙○○受有胸部
    鈍傷之傷害。嗣因乙○○趁隙脫逃至上開加油站外馬路報警
    ，經警到場處理並將雙方帶回派出所查證後，甲○○始悻然
    離去。
二、案經乙○○訴由臺灣高雄地方法院檢察署檢察官偵查起訴。
     理  由
一、上開事實，業據被告甲○○於原審及本院審理時供承不諱，
    核與告訴人乙○○於原審及本院審理時證述之情節相符，並
    有診斷證明書1 紙、監視錄影帶畫面翻拍照片9 張附卷可稽
    （見臺灣高雄地方法院檢察署95年度他字第1761號卷第22-3
    0 頁）。是被告之自白核與事實相符，本件事證明確，被告
    上開犯行，洵堪認定。
二、核被告甲○○所為，犯刑法第277 條第1 項之普通傷害罪。
    又被告前因偽造文書罪，經原審於90年4 月8 日，以90年度
    訴字第239 號判處有期徒刑1 年2 月，緩刑3 年確定，嗣經
    原審於92年2 月10日以92年度撤緩字第29號裁定撤銷緩刑之
    宣告，其於92年2 月19日入監執行，嗣於93年7 月8 日因縮
    短刑期假釋出監付保護管束，並於94年1 月8 日保護管束期
    滿而執行完畢之事實，有臺灣高等法院被告前案紀錄表及臺
    灣高雄地方法院檢察署刑案資料查註紀錄表各1 份在卷可參
    ，其於5 年以內再故意犯本件有期徒刑以上之罪，不論依修
    正前之刑法第47條，或修正後之刑法第47條第1 項之規定，
    均構成累犯，對被告而言並無有利或不利之情形，自不生新
    舊法比較之問題，應逕依修正前之刑法第47條，論以累犯，
    並加重其刑。又被告於犯罪時之刑法第41條第1 項前段規定
    ：「犯最重本刑為5 年以下有期徒刑以下之刑之罪，而受6
    個月以下有期徒刑或拘役之宣告，因身體、教育、職業、家
    庭之關係或其他正當事由，執行顯有困難者，得以1 元以上
    3 元以下折算1 日，易科罰金。」又被告行為時之易科罰金
    折算標準，修正前罰金罰鍰提高標準條例第2 條前段（現已
    刪除）規定，就其原定數額提高為100 倍折算1 日，則被告
    行為時之易科罰金折算標準，應以銀元300 元折算1 日，經
    折算為新臺幣後，應以新臺幣900 元折算為1 日。惟95年7
    月1 日修正公布施行之刑法第41條第1 項前段則規定：「犯
    最重本刑為5 年以下有期徒刑以下之刑之罪，而受6 個月以
    下有期徒刑或拘役之宣告者，得以新臺幣1,000 元、2,000
    元或3,000 元折算1 日，易科罰金。」比較修正前後之易科
    罰金折算標準，以95年7 月1 日修正公布施行前之規定，較
    有利於受刑人，則應依刑法第2 條第1 項前段，適用修正前
    刑法第41條第1 項前段規定，定其折算標準，併此明。
三、原審因而適用刑法第2 條第1 項、第277 條第1 項、第47條
    （修正前）、第41條第1 項前段，罰金罰鍰提高標準條例第
    1 條前段、修正前同條例第2 條之規定，並審酌被告甲○○
    僅因細故即動輒毆人成傷，法治觀念淡薄，惟考量被告犯後
    坦承犯行，態度尚可，並斟酌被告犯罪之動機、手段、目的
    、智識程度、未與告訴人乙○○達成和解、被害人所受傷勢
    程度等其他一切情狀，量處有期徒刑3 月，並諭知如易科罰
    金，以300 元（即新台幣900 元）折算1 日，以資懲儆。經
    核原判決認事用法並無不合，量刑亦屬適度，公訴人上訴意
    旨，指摘原判決量刑過輕不當，為無理由，應予駁回。
四、至公訴意旨雖另認：被告基於恐嚇之犯行，徒手接續毆擊乙
    ○○之胸部數次，致乙○○受有胸部鈍傷之傷害，並多次以
    「幹你娘（台語）」等語辱罵乙○○（公然侮辱部分未據告
    訴），以此方式恐嚇乙○○須賠償其車損，致使乙○○心生
    畏懼，因認被告另涉犯刑法第305 條之恐嚇危害安全罪云云
    。然查，本件被告係於與告訴人理論之際，突然動手毆打告
    訴人，衡諸一般社會常情，告訴人於此情形下，在心理上對
    動手之被告心生恐懼之念，實屬當然。而被告除前開動手毆
    打告訴人外，於前揭事實欄所載時地，並未有任何舉動，足
    以另外評價為恐嚇告訴人之行為（以「幹你娘（台語）」等
    語辱罵乙○○，亦難認係恐嚇行為），是本件被告於事實欄
    所載時地毆打告訴人，縱確致告訴人心生畏懼，然此無非係
    犯傷害罪之當然結果，應認於此情形下，危險犯之恐嚇危害
    安全罪應為實害犯之傷害罪所吸放，2 者係法條競合關係，
    並無另行論以恐嚇危害安全罪之可言，是檢察官認被告前開
    傷人之舉另行構成刑法第305 條之恐嚇危害安全罪，容有未
    洽。至於證人即告訴人於本院另指稱：被告恐嚇稱如不依其
    要求賠償，將繼續毆打伊云云，惟此部分為被告堅決否認，
    亦無其他事證證明被告有此恐嚇犯行，自難採信。公訴人上
    訴意旨，仍執陳詞，指摘原判決不當，亦無理由，應予駁回
    。
據上論斷，應依刑事訴訟法第368條，判決如主文。
本案經檢察官陳宗吟到庭執行職務。
中    華    民    國    95    年    12    月    14    日
                  刑事第三庭    審判長法  官  周賢銳
                                      法  官  黃仁松
                                      法  官  謝宏宗
以上正本證明與原本無異。
本件判決不得上訴。
中    華    民    國    95    年    12    月    15    日
                                書   記   官  熊惠津
附錄本判決論罪科刑法條：
中華民國刑法第277條第1項
（普通傷害罪）
傷害人之身體或健康者，處3 年以下有期徒刑、拘役或1 千元以
下罰金。
                                                      Ｆ


司法院資訊處製作；財團法人民間司法改革基金會備份。
